【裁判字號】    91,易,1038
【裁判日期】    921029
【裁判案由】    賭博
【裁判全文】
臺灣桃園地方法院刑事判決                        九十一年度易字第一三八號
    公  訴  人  臺灣桃園地方法院檢察署檢察官
    被      告  庚○○
右列被告等因賭博案件，檢察官聲請簡易判決處刑（八十九年度偵字第一七一九八號
），經本院認不宜以簡易判決處刑，改依通常程序審理，茲判決如左：
    主  文
庚○○在公眾得出入之場所賭博財物，處罰金仟元，如易服勞役，以佰元折算壹
日。扣案之電動賭博機具跑馬八人座機臺壹台、賓果六人座機臺壹台、幸運九八機臺
（含ＩＣ板）肆拾伍台及賭資新台幣壹萬零陸佰元，均沒收之。
    事  實
一、辛○○（另經本院中壢簡易庭以八十九年壢簡字第一五九四號判決判處有期徒刑
    五月確定）係設在桃園縣龍潭鄉○○路五四號「錢隆電子遊藝場」之負責人，先
    後以每月新台幣（下同）二萬元至三萬元不等之薪資，僱用巳○○（自民國八十
    九年十月二十二日起擔任現場負責人，業已審結）、甲○○（自八十九年十月間
    起擔任開分員，業已審結）、辰○○（自八十九年三月一日起擔任服務員，業已
    審結）、乙○○（自八十九年十月一日起擔任開分員，業已審結）、丑○○（自
    八十九年十月一日起擔任服務員，業已審結）、己○○（擔任服務員，業已審結
    ）。詎辛○○竟與巳○○、甲○○、辰○○、乙○○、丑○○、己○○等六名員
    工，基於賭博之犯意聯絡及行為分擔，由巳○○擔任現場經理，甲○○、乙○○
    負責收費開分，其餘員工負責店內服務及清掃等工作，自八十九年七月一日起，
    在前開公眾得出入之場所內，以所設置之跑馬八人座機臺、賓果六人座機臺及幸
    運九八機臺等電動賭博機具，與不特定賭客賭博財物。渠等賭博之方式係採開分
    方式，由賭客將現金一千元交予該店開分人員甲○○後，由甲○○開五百分，再
    由賭客與前揭電動機臺押注、對賭，如未押中分數即被機臺吸收，押中者可以累
    計分數一分兌換二元（以此類推）之方式向該店人員兌換現金或等值之香菸等物
    品之方式賭博，並均恃此維生。賭客壬○○、寅○○、癸○○、丙○○、子○○
    、未○○、卯○○、戊○○、丁○○及午○○（前述十人均已審結）、庚○○等
    人，基於賭博之犯意，均於八十九年十一月二日某時許起，在該店內以前開電動
    賭博機具與辛○○等七名該店員工賭博財物，嗣於同日下午八時三十分許，為警
    當場查獲，並扣得電動賭博機具跑馬八人座機臺及賓果六人座機臺各乙台、幸運
    九八機臺（含ＩＣ板）四十五台，及辛○○所有用以從事電動賭博機具營業之開
    分券八張、開分鑰匙乙支、丁○○中獎收據乙張、員工排班表四紙、客人會員名
    冊乙本及賭資一萬零六百元等物，而悉上情。
二、案經桃園縣警察局平鎮分局報請臺灣桃園地方法院檢察署檢察官偵查後聲請簡易
    判決處刑。
      理  由
一、按檢察官聲請以簡易判決處刑之案件，經法院認為有刑事訴訟法第四百五十一條
    之一第四項但書之情形者，應適用通常程序審判之，刑事訴訟法第四百五十二條
    定有明文，查被告庚○○所犯本件賭博罪案件，因經本院認有刑事訴訟法第四百
    五十一條之一第四項但書之情形，不宜以簡易判決處刑，故應適用通常程序審判
    之。次按法院認為應科拘役、罰金或應諭知免刑或無罪之案件，被告經合法傳喚
    ，無正當理由不到庭者，得不待其陳述逕行判決，刑事訴訟法第三百零六條定有
    明文。查本件被告庚○○，經合法通知，無正當理由不到庭，本院認係應科拘役
    、罰金或應諭知無罪之案件，爰不待其陳述逕行判決，均合先敘明。
二、經查：右揭時、地查獲之犯罪事實，業經證人即喬裝員警呂仁傑於偵查及本院調
    查中證稱：其於查獲當天先喬裝客人進入該店消費，其拿一千元由同案被告甲○○（業已審結）幫其開五百分後，即把玩世界大賽馬機台，當其押注中獎而贏得
    積分二千元時，其告知同案被告甲○○欲洗分，同案被告甲○○幫其洗分後，即
    告知同案被告巳○○謂「二號機臺洗掉二千分」等語，其便跟同案被告巳○○到
    櫃台旁，同案被告巳○○就從櫃台抽屜內拿現金四千元交予其。該店是以一比二
    的積分兌換現金。當其拿到現金後，就通知埋伏的警力入店臨檢等語明確，並經
    同案被告丁○○於本院審理中供稱：「（問：櫃臺內查獲你的中獎憑單作何用？
    ）那是當天中大獎，他拿給我簽名，簽完名後好像可以換東西給我。」等語在卷
    ，核與同案被告巳○○於偵查中所供：「（問：丁○○中獎憑證作何使用？）可
    以換二條七星香菸。」等語相符，且有扣案之丁○○中獎收據乙張附卷供參，又
    該店係證人即共同被告辛○○經營，現場由同案被告巳○○管理，並經本院中壢
    簡易庭以八十九年度壢簡字第一五九四號判決判處有期徒刑五月確定，此據證人
    辛○○於偵查中及本院調查中供述在卷，且有該判決書乙份在卷可憑。此外，並
    有搜索扣押證明筆錄、桃園縣政府營利事業登記證、員工排班表四紙、房屋租賃
    契約書乙份及現場照片三十八幀附卷可稽，且有電動賭博機具跑馬八人座機臺及
    賓果六人座機臺各乙台、幸運九八機臺（含ＩＣ板）四十五台、開分券八張、開
    分鑰匙乙支、客人會員名冊乙本及賭資一萬零六百元等物扣案可佐。再者，審酌
    同案被告壬○○、丙○○、子○○、未○○等人於警詢中供述之前開電動賭博機
    具玩法，概為經開分員開分後，以押注方式啟動遊戲，當押中規定分數以上時，
    即表示中獎，並可憑各該累計之分數向店家兌換等值之獎品等語即知，前開機台
    之玩法，完全無須特殊技術及技巧，純係由賭客隨機地按下按鈕後，藉不特定機
    率決定輸贏，玩法單調、呆版，具高度射倖性，顯與具有聲光、動作、影音效果
    ，需動腦靈活操縱，可刺激感官之益智娛樂電子遊戲機有別，若長期把玩而無誘
    因，勢必平淡乏味，無法令玩者駐足忘歸。又查同案被告巳○○、丑○○二人，
    亦分別於警詢、偵查中自承店內基本開分費為一千元，此與一般益智娛樂之電子
    遊戲機，打玩一次僅需十元至數十元之代價，高出甚多，是依經驗法則，前開遊
    藝店冀以玩法單調、費用昂貴之機具，謀獲利潤，倘無以可兌換金錢為誘因，則
    進入該店把玩之人，焉有天生性喜花錢而流連此處之理？再依常理判斷，客人所
    付之一千元既僅得為把玩一定分數之代價，必也因其得就機臺累積之分數，向經
    營者兌換足以使其感覺付費把玩機臺有所代價之財物，始足引發其把玩機臺之興
    緻，足徵該店確係以擺設賭博性電動機具，而供賭客兌換金錢為營業無訛。且該
    店內確可憑把玩前開電動機具之累積得分兌換香菸等獎品乙節，亦據同案被告巳
    ○○、卯○○、戊○○三人供承不諱，顯見被告庚○○於警詢、偵查中辯稱：並
    未把玩賭博性電玩云云，要屬事後卸責之詞，委無足採。是本案事證明確，被告
    庚○○所涉犯行堪予認定，應予依法論科。
三、核被告庚○○所為，係犯刑法第二百六十六條第一項前段之賭博罪。爰審酌被告
    即賭客庚○○犯罪之動機及目的應為一時興致而賭玩、犯罪之手段、被告之品行
    、智識程度等一切情狀，量處如主文所示之刑，並諭知易服勞役之折算標準，以
    示懲儆。
四、扣案如事實欄所載之跑馬八人座機臺及賓果六人座機臺各乙台、幸運九八機臺（
    含ＩＣ板）四十五台，於警方查獲斯時有插電營業，均為當場賭博之器具，及扣
    案賭資一萬零六百元，係屬證人即共同被告辛○○所有供（或預備供）賭博所用
    之賭資無誤，性質上屬在兌換籌碼處之財物，均應依刑法第二百六十六條第二項
    規定宣告沒收。
據上論斷，應依刑事訴訟法第四百五十二條、第二百九十九條第一項前段、第三百零
六條，刑法第二百六十六條第一項前段、第二項、第四十二條第二項，罰金罰鍰提高
標準條例第一條前段、第二條，判決如主文。
本案經檢察官魏雯祈到庭執行職務。
中      華      民      國      九十二    年      十      月    二十九  日
                                臺灣桃園地方法院刑事第一庭
                                審判長法  官  吳  爭  奇
                                      法  官  潘  政  宏
                                      法  官  胡  芷  瑜
右正本證明與原本無異。
如不服本判決，應於送達後十日內，向本院提出上訴狀。
                                      書記官  劉  晨  輝
中      華      民      國      九十二    年      十      月    二十九  日
附論罪科刑依據之法條：
刑法第二百六十六條
在公共場所或公眾得出入之場所賭博財物者，處一千元以下罰金，但以供人暫時娛樂
之物為賭博者，不在此限。
當場賭博之器具與在賭檯或兌換籌碼處之財物，不問屬於犯人與否，沒收之。


司法院資訊處製作；財團法人民間司法改革基金會備份。
